臺灣臺南地方法院刑事判決　　　　　　　　　　　　九十三年度交簡上字第一九號
　　上　訴　人　臺灣台南地方法院檢察署檢察官
　　被　　　告　乙○○
右列上訴人因被告公共危險案件，不服本院九十三年度交簡字第一四二號中華民國九
十三年二月二日第一審判決（聲請案號：九十三年度偵字第一七七號），提起上訴，
被告對被訴事實為有罪之陳述，經本院合議庭裁定進行簡式審判程序，本院管轄之第
二審合議庭判決如左：
    主  文
原判決撤銷。
乙○○服用酒類，不能安全駕駛動力交通工具而駕駛，處罰金銀元貳萬元，如易服勞
役，以銀元參佰元即新臺幣玖佰元折算壹日。
    事  實
一、乙○○於民國九十二年十一月十四日晚上十時許起，與友人在臺南市○○路○段
    某ＫＴＶ處，飲用高粱酒三杯，迄翌日（十一月十五日）一時五十分許，其於上
    處飲用酒類後，吐氣中所含酒精濃度高達每公升○‧九一毫克，已達酒醉不能安
    全駕駛動力交通工具之程度，詎乙○○仍不顧大眾行車之公共安全，酒後駕駛車
    牌號碼ＶＦＵ─七九三號輕型機車，沿臺南市○○○路○段四九巷由東往西方向
    行駛，行經該路四九巷三八號前，應注意汽車行駛時，駕駛人應注意車前狀況，
    並隨時採取必要之安全措施，及在未劃分標線之道路，應靠右行駛，而依當時情
    形，客觀上並無不能注意之情事，其能注意竟因不勝酒力而未能注意對向車道路
    旁停放車輛之車前狀況，仍貿然持速逆向而行，其機車車頭不慎追撞丙○○所有
    、逆向停放於對向車道路旁之車牌號碼ＵＳ─三○八號自用大貨車後方。嗣經警
    據報於凌晨二時三十三分許，趕至乙○○就診之郭綜合醫院急診處，而當場測試
    乙○○吐氣所含酒精濃度高達每公升○‧九一毫克，而查獲上情。
二、案經臺南市警察局第四分局報請臺灣臺南地方法院檢察署檢察官偵查結果，聲請
    以簡易判決處刑。
    理  由
一、本件係被告乙○○就犯罪事實於審判程序當庭表示認罪，而經本院裁定以簡式審
    判程序加以審理，則依據刑事訴訟法第二百七十三條之二、同法第一百五十九條
    第二項規定，不適用傳聞法則有關限制證據能力之相關規定，合先敘明。
二、訊據被告乙○○坦承有於右揭時、地酒後駕車發生碰撞車禍，並經測試其吐氣所
    含酒精濃度已達前開數值之事實不諱，且有被告吐氣所含酒精濃度測試結果單、
    刑法第一百八十五條之三案件測試觀察紀錄表、台南市警察局處理交通事故紀錄
    表、道路交通事故調查表、台南市警察局舉發違反道路交通管理事件通知單影本
    各一紙，及現場蒐證照片十七幀在卷可資佐證。按汽車駕駛人於飲用酒類或其他
    類似物後其吐氣所含酒精濃度超過每公升○‧二五毫克以上者，不得駕車，道路
    交通安全規則第一百十四條第二款定有明文；且按刑法第一百八十五條之三之罪
    本質上係屬抽象危險犯，其立法目的在防杜因酒後駕駛動力交通工具而造成侵害
    他人生命身體之危險，此種抽象危險係伴隨服用酒類或其他相類物品過量之行為
    而當然成立。換言之，只需客觀上有此種行為出現，危險即視為存在，其是否果
    真肇事，均不影響公共危險罪責之成立；若其果真駕車肇禍，其不能安全駕駛動
    力交通工具之情形，則更不待言。另參考德、美等國之認定標準，對於酒精濃度
    吐氣已達每公升○．五五毫克，或血液濃度達百分之○．一一以上者，肇事率為
    一般正常人之十倍，認為已達「不能安全駕駛」之標準（此有法務部八十八年五
    月十八日法八八檢字第一六六九號函可資參照）。經查，本件被告案發當日經警
    檢測其吐氣所含酒精濃度，結果高達每公升○‧九一毫克，已超出法律容許之每
    公升○．二五毫克數倍有餘，再參酌被告當日係酒後駕車，撞及對向車道停於路
    旁之自用大貨車，亦有前開刑法第一百八十五條之三案件測試觀察紀錄表載明可
    考，顯見被告當時已因不勝酒力而影響其行車之駕駛控制力，致無法注意車前狀
    況及未遵行方向始發生本件碰撞車禍，其已不能安全駕駛動力交通工具，應無疑
    義。本件事證已臻明確，被告犯行洵堪認定。
二、核被告所為，係犯刑法第一百八十五條之三之酒後不能安全駕駛動力交通工具而
    駕駛罪。
三、原審以被告犯行明確，依法論罪科刑，判處被告罰金銀元一萬元，原非無見。惟
    查，本件被告雖無犯罪前科，惟其吐氣中酒精濃度達每公升○．九一毫克，酒醉
    已達茫醉程度（參見有臺灣臺東地方法院檢察署法醫室所製作之呼出氣體內含酒
    精濃度與血液中酒精濃度及呈現症狀之關係表），且酒後駕駛機車在巷道中行駛
    ，逆向撞及路旁車輛肇事，其酒醉程度相當嚴重，雖刑罰不在報復，但在衡量被
    告之刑度輕重，仍應具體考量犯罪所造成之危害及社會整體之感受，以收警惕之
    效用，檢察官上訴意旨，指摘原判決量刑過輕，就本案而言，尚為有理由，自應
    由本院將原判決撤銷改判。爰審酌被告之品行、酒後程度嚴重、不顧大眾安全仍
    駕駛機車上路、發生肇事車禍、惡性非輕、惟念其未造成他人傷害之結果，及被
    告於犯後尚能坦認犯行頗有悔意、犯後態度良好等一切情狀，量處如主文所示之
    刑，並諭知如易服勞役之折算標準，以資懲儆。
據上論斷，應依刑事訴訟法四百五十五條之一第一項、第三項、第三百六十九條第一
項前段、第三百六十四條、第二百九十九條第一項前段，第二百七十三條之一第一項
、刑法第一百八十五條之三、第四十二條第二項、罰金罰鍰提高標準條例第二條、現
行法規所定貨幣單位折算新臺幣條例第二條，判決如主文。
本案經檢察官高祈提起公訴；主任檢察官甲○○到庭執行職務。
中      華      民      國      九十三      年      四      月  二十一  日
                                  臺灣臺南地方法院刑事第三庭
                                    審判長法  官  蘇  義  洲
                                          法  官  朱  中  和
                                          法  官  洪  士  傑
右正本證明與原本無異。
如不服本判決，應於判決送達後十日內，向本院提出上訴狀（應附繕本）。
                                          書記官  李  佩  珊
中      華      民      國      九十三      年      四    月二十二  日
